【裁判字號】    98,上訴,307
【裁判日期】    980122
【裁判案由】    違反槍砲彈藥刀械管制條例
【裁判全文】
臺灣高等法院刑事判決                 98年度上訴字第307號
上  訴  人
即  被  告  甲○○
上列上訴人因違反槍砲彈藥刀械管制條例案件，不服臺灣板橋地
方法院97年度訴字第3071號，中華民國97年9月26日第一審判決
（起訴案號：臺灣板橋地方法院檢察署97年度偵字第13388號）
，提起上訴，本院判決如下：
    主  文
上訴駁回。
    理  由
一、按不服地方法院之第一審判決而上訴者，應向管轄第二審之
    高等法院為之；上訴書狀應敘述具體理由；第二審法院認為
    上訴書狀未敘述理由或上訴有第362條前段情形，應以判決
    駁回之。但其情形可以補正而未經原審法院命其補正者，審
    判長應定期間先命補正，刑事訴訟法第361條第1、2項、第3
    67條明文規定。而所謂不服第一審判決提起上訴之具體理由
    ，必係依據卷內既有訴訟資料或提出新事證，指摘或表明第
    一審判決有何採證認事、用法或量刑等足以影響判決本旨之
    不當或違法，而構成應予撤銷之具體事由，始克當之（例如
    ：依憑證據法則具體指出所採證據何以不具證據能力，或依
    憑卷證資料，明確指出所為證據證明力之判斷如何違背經驗
    、論理法則）；倘僅泛言原判決認定事實錯誤、違背法令、
    量刑失之過重或輕縱，而未依上揭意旨指出具體事由，或形
    式上雖已指出具體事由，然該事由縱使屬實，亦不足以認為
    原判決有何不當或違法者（例如：對不具有調查必要性之證
    據，法院未依聲請調查亦未說明理由，或援用證據不當，但
    除去該證據仍應為同一事實之認定），皆難謂係具體理由，
    俾與第二審上訴制度旨在請求第二審法院撤銷、變更第一審
    不當或違法之判決，以實現個案救濟之立法目的相契合，並
    節制濫行上訴（最高法院97年度台上字第892號判決意旨參
    照）。至於其理由是否具體，則屬第二審法院審查之範圍，
    亦不在命補正之列，亦即上訴書狀已記載理由，並有具體之
    敘述時，其上訴既屬合法，第二審法院固應就其理由之是否
    可取，為實體之審理及判斷；如認其上訴書狀雖記載理由，
    但並未具體敘述時，則無須再命補正，可逕認其上訴不合法
    ，以判決駁回之（最高法院97年度台上字第3889號判決意旨
    參照）。又刑罰之量定，為法院得依職權自由裁量之事項，
    苟於法定刑度之內，予以量定，且客觀上並無明顯濫權之情
    形者，自不容當事人任憑主觀意見，指摘其違法、失當。是
    原判決倘就如何量定其宣告刑之理由，已經敘明審酌之因素
    ，被告卻置之不顧，僅泛詞指摘量刑過重，而未提出證據資
    料以供審查，難認為其理由已經明確、具體，自無從動搖原
    判決，而使上級審法院將之撤銷或變更，所提上訴，即非適
    法。
二、經查，本件上訴人即被告甲○○不服原審判決，於民國（下
    同）97年10月8日提起上訴，然其上訴理由狀僅泛稱被告因
    昧於損友所託致肇事端，但未持以犯罪又無實害發生，並已
    坦承犯行，且被告之家兄不幸病逝後，大嫂及姪子均賴被告
    維持生計，原審論處重刑，實難甘服云云。惟查：原判決就
    被告甲○○之犯罪情節，已在事實欄明白認定及於理由欄詳
    加論斷，認被告甲○○對於犯罪事實全部坦承不諱，且有扣
    案具有殺傷力之改造手槍1枝、子彈4顆扣案可資佐證；又前
    開扣案物品經送鑑定結果，認扣案之手槍係改造手槍，由仿
    BERETTA廠92FS型半自動手槍製造之槍枝，換裝土造金屬槍
    管而成，擊發功能正常，可供擊發適用子彈，認具殺傷力；
    另認扣案之子彈4顆，均係非制式子彈，由金屬彈殼組合直
    徑9.0mm±0.5mm金屬彈頭而成，經採樣1顆試射，認具殺傷
    力等情明確，被告之犯行堪以認定，而被告未經許可寄藏槍
    彈之行為一成立即已構成犯罪，被告是否持該槍彈犯罪或有
    無發生實害，均無解被告之罪行。又按量刑之輕重，係屬事
    實審法院得依職權自由裁量之事項，苟已斟酌刑法第五十七
    條各款所列情狀，而未逾越法定刑度，不得遽指為違法。原
    判決於理由中亦已敘明審酌被告犯罪之動機、目的、手段均
    非可取，寄藏槍彈對社會治安危害甚鉅，惟本件尚無證據可
    資證明被告曾持扣案槍彈為其他不法行為，及被告犯後坦承
    犯行，態度良好等一切情狀，量處有期徒刑三年二月，併科
    罰金新臺幣六萬元，並就罰金部分諭知易服勞役之折算標準
    。復說明辯護意旨雖求予被告緩刑諭知云云，惟查本件被告
    所犯寄藏具有殺傷力之改造手槍罪，其法定刑為「3年以上
    10 年以下有期徒刑，併科新臺幣700萬元以下罰金。」，又
    查被告亦無其他得減輕其刑規定之適用，是本件依法並不能
    宣告2年以下有期徒刑，自無緩刑規定適用之餘地。則原審
    就刑罰裁量職權之行使，既未逾越法律所規定之範圍，亦無
    濫用權限之情形，自不得認其量刑有何不當；又被告其餘上
    訴理由僅為個人家庭因素，並非足以影響原判決之事由。綜
    上，被告上訴既未依卷內既有訴訟資料或提出新事證，指摘
    或表明原審判決有何採證認事、用法或量刑等足以影響判決
    本旨之不當或違法，構成應撤銷之具體事由，顯難認已敘述
    明確、具體之上訴理由，揆諸上開規定，其上訴均顯屬違背
    法律上之程式，均應予駁回，並不經言詞辯論為之。
據上論斷，應依刑事訴訟法第367條前段、第372條，判決如主文
。
中    華    民    國    98    年    1     月    22    日
                  刑事第十一庭審判長法  官  張連財
                                    法  官  楊照男
                                    法  官  吳啟民
以上正本證明與原本無異。
如不服本判決，應於收受送達後十日內向本院提出上訴書狀，其
未敘述上訴之理由者並得於提起上訴後十日內向本院補提理由書
（均須按他造當事人之人數附繕本）。
                                    書記官  鄒賢英
中    華    民    國    98    年    2     月    3     日


司法院資訊處製作；財團法人民間司法改革基金會備份。
